臺灣高等法院民事判決  
108年度重上字第681號
上訴人即附  
帶被上訴人  台灣國際造船股份有限公司          

法定代理人  鄭文隆  
訴訟代理人  孔繁琦律師
            吳篤維律師
            侯旻伸律師
被上訴人即  
附帶上訴人  永傳能源股份有限公司          

法定代理人  林鑫堉  
訴訟代理人  陳哲宏律師
            劉允正律師
            范皓柔律師
上列當事人間請求撤銷仲裁判斷事件，上訴人對於中華民國108
年6月20日臺灣臺北地方法院107年度仲訴字第12號第一審判決提
起上訴，被上訴人提起附帶上訴，本院於109年4月1日言詞辯論
終結，判決如下：
    主  文
原判決關於撤銷中華民國仲裁協會一０六年度仲聲仁字第八二號
仲裁判斷書所為關於反請求即命被上訴人給付上訴人美金玖拾參
萬肆仟陸佰柒拾柒元陸角肆分，及自民國一０五年八月十九日起
至清償日止按年息百分之五計算之利息，暨負擔反請求費用之仲
裁判斷部分，及該部分訴訟費用之裁判，均廢棄。
上開廢棄部分，被上訴人在第一審之訴駁回。
附帶上訴駁回。
第一、二審訴訟費用由被上訴人負擔。
    事實及理由
壹、程序方面：
    按提起撤銷仲裁判斷之訴，應於判斷書交付或送達之日起，
    30日之不變期間內為之；如有前條第1項第6款至第9款所列
    之原因，並經釋明，非因當事人之過失，不能於規定期間內
    主張撤銷之理由者，自當事人知悉撤銷之原因時起算。但自
    仲裁判斷書作成日起，已逾5年者，不得提起，仲裁法第41
    條第2項定有明文。又仲裁法第40條第1項所列各款原因，在
    法律上為分別獨立之形成權，屬不同之訴訟標的，而在判斷
    訴訟標的時，則須結合原因事實加以觀察。如原告對於同一
    仲裁判斷，主張有數項原因事實分別該當於該條所列數款法
    定撤銷仲裁判斷之事由，或有數項均可獨立據為撤銷仲裁判
    斷之原因事實該當於同一款事由，或一原因事實同時該當於
    數款撤銷仲裁判斷之事由，而提起撤銷仲裁判斷之訴，乃數
    個形成權之競合，而為數個訴訟標的之客觀的訴之合併，並
    非僅為數種獨立之攻擊方法；倘於提起撤銷仲裁判斷之訴後
    ，始為追加各該原因事實，其所追加者既可據以獨立提起撤
    銷仲裁判斷之訴，即應受首揭30日不變期間規定之限制（最
    高法院107年度台抗字第807號裁定意旨參照）。本件被上訴
    人即附帶上訴人（下稱被上訴人）於原審民國108年3月27日
    以中華民國仲裁協會於107年7月25日作成之106年度仲聲仁
    字第82號仲裁判斷書（下稱系爭仲裁判斷）為判斷基礎之原
    環境影響評估行政處分（下稱原不予開發環評處分）業已變
    更為原因事實，追加依仲裁法第40條第1項第9款之事由，求
    為撤銷系爭仲裁判斷，並主張其非因過失於108年3月20日始
    知悉原不予開發環評處分業已變更為環評通過之處分，有聯
    合新聞網報導可稽（原審卷二第161頁），揆諸前揭說明，
    被上訴人於108年3月27日具狀追加仲裁法第40條第1項第9款
    之訴訟標的（原審卷二第139至142頁），自108年3月20日起
    算，仍未逾30日之不變期間，應予准許。上訴人即附帶被上
    訴人（下稱上訴人）雖抗辯：被上訴人於108年2月11日已收
    受撤銷原不予開發環評處分之行政院院臺訴字第1080163241
    號訴願決定書（下稱系爭訴願決定書），應自該日起算30日
    之不變期間云云（本院卷第322頁）。惟系爭訴願決定書上
    之當事人委任律師事務所收文章固為108年2月11日，然該當
    事人為訴外人福海風力發電股份有限公司（下稱福海公司）
    ，並非被上訴人，且系爭訴願決定書主文記載「原處分撤銷
    ，由行政院環境保護署（下稱環保署）於2個月內另為適法
    之處分」，有系爭訴願決定書可稽（原審卷二第143頁）；
    而原不予開發環評處分經系爭訴願決定書撤銷後，環保署係
    於108年3月20日始另為通過環評之新處分，有上開聯合新聞
    網報導可憑（原審卷二第161頁）。是縱以福海公司與被上
    訴人之法定代理人均為同一人，而認被上訴人亦於108年2月
    11日即已知悉原不予開發環評處分業遭系爭訴願決定書撤銷
    ，然撤銷後之新處分為何，於該日尚無結果，自難認被上訴
    人有何於108年2月11日即已知悉系爭仲裁判斷為判斷基礎之
    行政處分業已變更為通過之結果之情形，上訴人此部分抗辯
    ，自不足採。
貳、實體方面：
一、被上訴人主張：伊係離岸風力發電事業之開發商，上訴人為
    造船商，兩造與訴外人福海公司參與經濟部能源局風力發電
    離岸系統示範獎勵案，為相互約束兩造同為福海公司股東之
    權利義務關係，兩造於105年8月19日簽訂SHAREHOLDER'S AG
    REEMENT FOR FUHAI WIND FARM CORPORATION BETWEEN TAIW
    AN GENERATIONS CORPORATION AND CSBC CORPORATION（下
    稱系爭股東協議書）。因上訴人未依系爭股東協議書約定給
    付第2期Entry Fee（下稱入場費）美金（下同）64萬1441.4
    4元，伊遂於107年9月6日將此爭議提付仲裁，請求上訴人履
    行。詎上訴人於仲裁程序中，援引伊於105年8月19日作成之
    承諾書（下稱系爭承諾書）為抗辯依據，並據為反請求伊應
    依系爭承諾書約定，返還上訴人已給付伊之Back-Cost Inte
    rest（下稱成本分擔款）29萬3232.2元及第1期入場費64萬1
    445.44元，合計93萬4677.64元，及自105年8月19日起至清
    償日止按年息5%計算之利息。惟系爭股東協議書第9.2條僅
    約定基於系爭股東協議書之法律關係之相關爭議始為兩造仲
    裁協議範圍，系爭承諾書與系爭股東協議書並無關聯，則系
    爭仲裁判斷將系爭承諾書作為本請求及反請求之判斷基礎，
    已逾越系爭股東協議書第9.2條約定之仲裁協議範圍，有仲
    裁法第38條第1款規定之事由。縱認兩造間因系爭承諾書衍
    生之爭議為仲裁協議範圍，然因系爭承諾書衍生之爭議於提
    付仲裁前，未依系爭股東協議書第9.1條約定踐行由兩造、
    福海公司共同先行協商之仲裁前置程序，應非屬本件仲裁協
    議標的之爭議，亦有仲裁法第38條第1款規定之事由。又系
    爭仲裁判斷就福海公司是否完成系爭承諾書第2條第1項義務
    ，僅為空泛記載，未附理由詳為說明，就該義務未達成是否
    係不可歸責於福海公司乙節，完全未交代任何理由，此屬兩
    造攻防重點，系爭仲裁判斷有應附理由而未附之情，構成仲
    裁法第38條第2款規定之事由。且系爭仲裁判斷之仲裁庭於
    詢問終結前，伊毫無知悉主張及陳述是否有任何不足或需再
    行舉證之處，仲裁庭亦未曾適度公開心證、使當事人充分陳
    述，即逕行駁回伊之請求。又上訴人提出之反請求所依據之
    系爭承諾書並未約定仲裁條款，是該反請求與伊提付仲裁之
    本請求，不得行同種之仲裁程序，系爭仲裁判斷就反請求部
    分之仲裁程序違反仲裁法第19條準用民事訴訟法第260條第2
    項規定。再者，系爭仲裁判斷據為判斷基礎之原不予開發環
    評處分已於108年3月20日由不予開發之處分，經決議改為環
    評通過之處分。爰依仲裁法第40條第1項第1、3、4、9款規
    定，求為撤銷系爭仲裁判斷（包含本請求及反請求）之判決
    。（原審判決系爭仲裁判斷所為關於反請求即命被上訴人給
    付上訴人93萬4677.64元，及自105年8月19日起至清償日止
    按年息5%計算之利息，暨負擔反請求費用之仲裁判斷部分應
    予撤銷；並駁回被上訴人其餘之訴。上訴人就其敗訴部分不
    服提起上訴；被上訴人就其敗訴部分提起附帶上訴）。附帶
    上訴聲明：㈠原判決不利於被上訴人部分廢棄；㈡上開廢棄部
    分，系爭仲裁判斷之本請求關於被上訴人之請求駁回部分應
    予撤銷。並就上訴人之上訴為答辯聲明：上訴駁回。
二、上訴人則以：系爭承諾書係兩造洽談系爭股東協議書時，伊
    為保障投資福海公司後可得預期之業主權益，要求被上訴人
    所簽立，被上訴人為系爭承諾書之義務履行主體。且系爭股
    東協議書第9.2條約定「任何基於本協議書『所生』或『與之有
    關』之爭議、爭執、歧異或請求」，均屬於仲裁協議之範圍
    ，系爭承諾書之主體為兩造，約定內容為兩造間之成本分擔
    款及入場費給付事宜，而與系爭股東協議書有關，可認系爭
    承諾書之爭議亦屬系爭股東協議書第9.2條約定之仲裁協議
    範圍，系爭仲裁判斷並未逾越上開仲裁協議之範圍。伊多次
    請求被上訴人返還因其未履行系爭承諾書之款項，並發函告
    知被上訴人進行協商，惟被上訴人均予以否認造成協商未果
    ，難謂伊未依系爭股東協議書第9.1條約定踐行仲裁前置之
    協商程序。且兩造於仲裁程序中之本請求與反請求所主張者
    均同為金錢給付義務，並無違反仲裁法第19條準用民事訴訟
    法第260條第2項「非與本訴行同種之訴訟程序」規定。又系
    爭仲裁判斷已審酌兩造於仲裁程序中所為之攻防方法及證物
    ，並分別於程序及實體部分詳細記載判斷理由，進而得出結
    論，並無理由不備之情。再仲裁庭已依法延長仲裁期間，並
    召開4次詢問會議，兩造就各項爭點得以充分主張攻防，並
    無未予被上訴人充分陳述之機會。而原不予開發環評處分雖
    經行政院訴願決定撤銷，惟環評委員會後續所為通過環評之
    處分，係依上開訴願決定書所為之新處分，非自原不予開發
    環評處分直接變更而來，系爭仲裁判斷係以被上訴人未完成
    系爭承諾書第2條承諾事項為實體判斷，未援引原不予開發
    環評處分作為判斷之基礎，縱有變更，亦不足以影響系爭仲
    裁判斷之結果等語，資為抗辯。並上訴聲明：㈠原判決不利
    於上訴人部分廢棄；㈡上開廢棄部分，被上訴人在第一審之
    訴駁回。另就被上訴人之附帶上訴為答辯聲明：附帶上訴駁
    回。
三、查兩造於105年8月19日簽訂系爭股東協議書，被上訴人並於
    同日出具系爭承諾書予上訴人。被上訴人依系爭股東協議書
    將爭議提付仲裁，請求上訴人給付第2期入場費64萬1441.44
    元及法定遲延利息，上訴人於仲裁程序中，依系爭承諾書提
    起反請求，請求被上訴人返還成本分擔款29萬3232.2元及第
    1期入場費64萬1445.44元，合計93萬4677.64元及法定遲延
    利息，經中華民國仲裁協會於107年7月25日作成系爭仲裁判
    斷，將被上訴人之本請求駁回，反請求部分命被上訴人應給
    付上訴人93萬4677.64元本息等情，有系爭股東協議書、系
    爭承諾書、系爭仲裁判斷可稽（原審卷一第69至204、207至
    247、249至250頁、卷二第19至37頁），且為兩造所不爭執
    （原審卷二第13至14頁、54至55頁），堪信屬實。
四、被上訴人主張：系爭仲裁判斷有逾越仲裁協議之範圍、應附
    理由而未附、仲裁庭於詢問終結前未使當事人陳述意見、仲
    裁程序違反法律規定、為判斷基礎之行政處分依其後之行政
    處分已變更等情形，爰依仲裁法第40條第1項第1、3、4、9
    款規定，請求撤銷系爭仲裁判斷等語，為上訴人所否認，並
    以前詞置辯。經查：
　㈠系爭仲裁判斷是否有仲裁法第40條第1項第1款之違反第38條
    第1款「仲裁判斷逾越仲裁協議範圍」之撤銷仲裁判斷事由
    ：
　⒈按仲裁判斷有仲裁法第38條第1款所定逾越仲裁協議範圍之情
    形者，當事人得對於他方提起撤銷仲裁判斷之訴，仲裁法第
    40條第1項第1款固定有明文。然所謂仲裁判斷逾越仲裁協議
    之範圍，係指就當事人約定仲裁以外之事項作成判斷而言（
    最高法院98年度台上字第543號、92年度台上字第405號判決
    意旨參照）。 　
　⒉查系爭股東協議書係105年8月間上訴人認購福海公司增資股
    份後，與被上訴人就身為福海公司股東彼此間權利義務關係
    所為之約定，為兩造所不爭執（原審卷二第260頁）。其中
    協議書第9.2條約定：「Any dispute,comtroversy,differe
    nce or claim arising out of,relating to or in connec
    tion with this Agreement,or the breach,termination o
    r invalidity thereof,which cannot be settled pursuan
    t to Clause 9.1,shall be finally settled by arbitrat
    ion referred to the Chinese Arbitration Association,
    Taipei in accordance with the Association's arbitrat
    ion rules.The place of arbitraiotn shall be in Taipe
    i,Taiwan.The language of arbitrationshall be Chinese
    .The arbitral award shall be final and binding upon 
    both parties.」（中譯文：任何基於本協議書所生或與之
    有關之爭議、爭執、歧異或請求、本協議書之違反、終止或
    無效，不能依本協議書第9.1條解決者，應提交中華民國仲
    裁協會，依該協會之仲裁規則以仲裁為最終解決方式。仲裁
    地應於臺灣臺北。仲裁語言為中文。仲裁判斷應為最終且拘
    束兩造），有系爭股東協議書（英文）及中譯本可稽（原審
    卷一第227至228頁、卷二第37頁）。依此仲裁協議條款約定
    ，可知任何「因」系爭股東協議書「所發生」（arising ou
    t of）或「與之有關」（relating to orin connection wi
    th）之「爭端」（dispute）、「爭議」（controversy）、
    「歧異」（difference）或「賠償請求」（claim），均屬
    於上開仲裁協議之爭議範圍，並非以系爭股東協議書之條款
    本身所生爭議為限。
　⒊再查，系爭股東協議書第2.2條為有關「成本分擔款及入場費
    」之約定，內容係就上訴人支付成本分擔款及入場費予被上
    訴人之時期、條件、比例及支付方式為細部規範（原審卷一
    第213至214頁、卷二第25頁）。至系爭承諾書則為被上訴人
    應上訴人要求於105年8月19日所書立，內容概略為被上訴人
    就上訴人本次增資認股事宜所提供之3項承諾，並約定被上
    訴人應購買上訴人認購之福海公司增資股之情況，以及被上
    訴人將成本分擔款及入場費退還上訴人之各項條件，有卷附
    系爭承諾書可參（原審卷一第249至250頁），可知系爭承諾
    書簽立之目的，乃就系爭股東協議書約定之成本分擔款及入
    場費，如被上訴人違反系爭承諾書所載之承諾事項，上訴人
    得請求被上訴人返還。則系爭股東協議書與系爭承諾書之當
    事人相同、簽署時間相近（均為105年8月19日簽立），簽訂
    緣由均與上訴人認購福海公司增資股份相關，並皆涉及兩造
    間「成本分擔款及入場費」之給付及返還，足認上訴人援引
    系爭承諾書作為對被上訴人請求給付第2期入場費之抗辯，
    及依系爭承諾書所生之成本分擔款及第1期入場費返還請求
    權，屬系爭股東協議書第9.2條所指「與股東協議書有關之
    爭端或爭議」，應認上訴人援引系爭承諾書及反請求，屬上
    開仲裁協議之範圍。被上訴人主張：系爭承諾書與系爭股東
    協議書法律關係不同，並非在本件仲裁協議範圍內云云，尚
    非可採。
  ⒋被上訴人另主張：系爭承諾書衍生之爭議於提付仲裁前，未
    依系爭股東協議書第9.1條約定踐行由兩造、福海公司共同
    先行協商之仲裁前置程序，應非屬本件仲裁協議標的之爭議
    云云。惟上訴人已以106年11月3日船企字第1060001083號函
    向被上訴人請求返還已收取之成本分擔款及第1期入場費，
    並就此再以106年11月16日船企字第1062350642號函通知被
    上訴人進行協商，惟兩造於107年1月4日進行協商會議未果
    等情，有上開函文及會議紀錄足憑（原審卷一第479至491頁
    ），是上訴人已依系爭股東協議書第9.1條約定踐行協商程
    序，被上訴人此部分主張，亦非可採。
　⒌綜上，系爭承諾書之爭議既與系爭股東協議書有關，屬該協
    議書第9.2條約定之仲裁協議範圍，且上訴人已踐行該協議
    書第9.1條約定之協商程序，則系爭仲裁判斷援引系爭承諾
    書作為本請求及反請求之判斷基礎，並未逾越仲裁協議範圍
    ，而無仲裁法第38條第1款規定之事由，被上訴人依仲裁法
    第40條第1項第1款規定請求撤銷仲裁判斷云云，應屬無據。
　㈡系爭仲裁判斷反請求部分是否有仲裁法第40條第1項第4款之
    「仲裁程序違反法律規定」之撤銷仲裁判斷事由：
　  被上訴人主張：上訴人提出之反請求所依據之系爭承諾書並
    未約定仲裁條款，是該反請求與伊提付仲裁之本請求，不得
    行同種之仲裁程序，系爭仲裁判斷就反請求部分之仲裁程序
    違反仲裁法第19條準用民事訴訟法第260條第2項規定云云。
    惟系爭承諾書之爭議屬系爭股東協議書第9.2條約定之仲裁
    協議範圍，已如前述，自均得行仲裁程序，且被上訴人之本
    請求係請求上訴人給付第2期入場費，上訴人之反請求係請
    求被上訴人返還成本分擔款及第1期入場費，均涉及被上訴
    人是否違反系爭承諾書所載之承諾事項，攻擊防禦方法相牽
    連，上訴人利用本請求仲裁程序一併向被上訴人提起反請求
    ，應無違仲裁法第19條準用民事訴訟法第260條第2項之規定
    。被上訴人主張系爭仲裁判斷反請求有仲裁法第40條第1項
    第4款之「仲裁程序違反法律規定」之撤銷仲裁判斷事由云
    云，並非可採。　　　　　　
  ㈢系爭仲裁判斷是否有仲裁法第40條第1項第1款之違反第38條
    第2款「仲裁判斷應附理由未附」之撤銷仲裁判斷事由：
　⒈按仲裁法第38條第2款所稱之「仲裁判斷應附理由而未附理由
    」，係指仲裁判斷書於當事人未依同法第33條第2項第5款但
    書約定無庸記載其理由時，就聲請仲裁標的之判斷應附理由
    而完全未附理由，或所附理由與仲裁判斷主文無關之情形而
    言，該條款規範之事由與民事訴訟法第469條第6款所定「判
    決不備理由或理由矛盾者為當然違背法令」者未盡相同，倘
    仲裁判斷書已附具理由，縱其理由不完備或一部缺漏或欠缺
    縯繹說明者，亦僅屬其判斷之理由未盡，尚與該條款所謂仲
    裁判斷應附理由而未附理由者有間，自不得據以提起撤銷仲
    裁判斷之訴。再按撤銷仲裁判斷之訴，本質上並非原仲裁程
    序之上級審或再審，法院應僅就仲裁判斷是否有仲裁法第40
    條第1項所列各款事由加以審查。至於仲裁判斷所持之法律
    見解是否妥適，仲裁判斷之實體內容是否合法、妥適，係仲
    裁人之仲裁權限，法院自應予以尊重，不宜再為審查（最高
    法院106年度台上字第836號判決意旨參照）。 
　⒉被上訴人雖主張：系爭仲裁判斷就福海公司是否完成系爭承
    諾書第2條第1項之義務、系爭承諾書義務未達是否可歸責福
    海公司等重要爭議事項僅空泛記載，未附理由詳為說明云云
    。惟觀諸系爭仲裁判斷書於判斷理由欄，就福海公司是否完
    成系爭承諾書第2條第1項之義務、系爭承諾書義務未達是否
    可歸責福海公司等節，已將「本承諾書第2條第1項所定事項
    並未完成」列為標題，先引述該條項之記載「立承諾書人茲
    承諾：...二、除不可歸責於福海公司責任或不可抗力之情
    形外，倘若福海公司未完成下列事項之一者，立承諾書人..
    .並全數返還向台船公司收取之Back-Cost Interest and En
    try Fee...1.本次增資股款除供執行福海公司各離岸風場開
    發相關合約與工作外，不得另做他用...」，再加以敘明理
    由，認被上訴人無法舉證證明其就增資股款均全數供作本案
    離岸風場使用等情（原審卷一第167頁），並就系爭承諾書
    第2條第2至4項約定並未完成等節，均予以說明（原審卷一
    第167至172頁），足認系爭仲裁判斷已就系爭承諾書第2條
    各項約定並未完成一節，敘明仲裁庭認定之事實及可歸責於
    福海公司之情事，顯然仲裁庭已就本件上開爭執事項附加理
    由為說明及論斷。至於系爭仲裁判斷所持見解及採證是否合
    法、妥適，乃仲裁人之仲裁權限，縱有失當，亦非屬仲裁法
    第40條所定撤銷仲裁判斷之事由，從而上訴人主張系爭仲裁
    判斷有違第38條第2項規定應依同法第40條第1項予以撤銷云
    云，不足採取。
  ㈣系爭仲裁判斷是否有仲裁法第40條第1項第3款之「仲裁庭於
    詢問終結前未使當事人陳述」之撤銷仲裁判斷事由：
　⒈又按仲裁庭應予當事人充分陳述機會，並就當事人所提主張
    為必要之調查，仲裁法第23條第1項定有明文。又按仲裁人
    依法作成之判斷，因與法院確定判決有同一效力，固應賦予
    當事人有陳述意見之機會，以保障當事人之聽審權，惟仲裁
    制度係基於私法自治及契約自由原則而設之私法紛爭自主解
    決制度，具有迅速、經濟、專家判斷等特點，其仲裁程序法
    令遵守，如實質上不致剝奪當事人聽審權程度，已賦予當事
    人有陳述意見之機會，即為已足（最高法院106年度台上字
    第383號判決意旨參照）。
  ⒉被上訴人另主張：系爭仲裁判斷之仲裁庭於詢問終結前，伊
    毫無知悉主張及陳述是否有任何不足或需再行舉證之處，仲
    裁庭亦未曾適度公開心證、使當事人充分陳述云云。然查，
    兩造於仲裁程序進行中多次交換書狀，並由仲裁庭召開4次
    詢問會，就兩造所提爭議充分討論，且主任仲裁人於第4次
    詢問會即詢問終結前一再詢問兩造，有無補充或最後陳述，
    有系爭仲裁程序進行清單、仲裁庭4次詢問會之會議紀錄可
    稽（原審卷一第291至327、329至360、545至560、561至593
    頁，本院卷第129至131頁），且兩造於主任仲裁人第4次詢
    問會宣示詢問終結並再次給予兩造發問及補充陳述機會時，
    均陳稱：沒有問題（原審卷一第360頁）。足認系爭仲裁判
    斷之程序縱各個細節爭點陳述之細密度不一，兩造並非無陳
    述意見之機會，是被上訴人主張系爭仲裁判斷違反仲裁法第
    23條第1項規定云云，並無理由，其據此依仲裁法第40條第1
    項第3款規定請求撤銷系爭仲裁判斷，即非有據。
　㈤系爭仲裁判斷是否有仲裁法第40條第1項第9款之「為判斷基
    礎之行政處分依其後之行政處分已變更」之撤銷仲裁判斷事
    由？
    被上訴人復主張：系爭仲裁判斷據為判斷基礎之原不予開發
    環評處分已變更為環評通過之處分而得以開發，是系爭仲裁
    判斷為判斷基礎之行政處分業已變更，構成仲裁法第40條第
    1項第9款之撤銷事由云云，固提出系爭訴願決定書、環保署
    108年4月1日環署綜字第1080023059號公告為佐（原審卷二
    第143至160、249至252頁）。惟按仲裁法第40條第1項第4款
    違反仲裁協議及第5款至第9款情形，以足以影響判斷之結果
    為限，仲裁法第40條第3項定有明文。查系爭仲裁判斷認被
    上訴人之本請求無理由予以駁回及上訴人之反請求予以准許
    ，除引用原不予開發環評處分外，另以經濟部能源局已拒絕
    同意福海公司再次展延示範基礎商轉之申請、更解除示範機
    組部分之示範獎勵契約及合作金庫銀行之融資同意書為判斷
    依據，認定被上訴人已不可能達成其請求上訴人給付入場費
    之要件，有系爭仲裁判斷之判斷理由可稽（原審卷一第172
    至174頁）。綜此，足認系爭仲裁判斷並非以原不予開發環
    評處分為唯一判斷基礎，即令原不予開發環評處分業已變更
    為環評通過，亦不足以影響系爭仲裁判斷之結果，揆諸前揭
    規定，被上訴人此部分主張，自不可採。
五、綜上所述，被上訴人依仲裁法第40條第1項第1、3、4、9款
    規定，請求撤銷系爭仲裁判斷（包含本請求及反請求），為
    無理由，不應准許。原審判決系爭仲裁判斷所為關於反請求
    即命被上訴人給付上訴人93萬4677.64元，及自105年8月19
    日起至清償日止按年息5%計算之利息，暨負擔反請求費用之
    仲裁判斷部分應予撤銷部分，尚有未洽，上訴意旨指摘原判
    決此部分不當，求予廢棄改判，為有理由，爰由本院廢棄改
    判如主文第2項所示。至原審駁回被上訴人其餘請求部分，
    核無不合，附帶上訴意旨求予廢棄改判，為無理由，應駁回
    其附帶上訴。　
六、本件事證已臻明確，兩造其餘之攻擊或防禦方法及所用之證
    據，經本院斟酌後，認為均不足以影響本判決之結果，爰不
    逐一論列，附此敘明。
七、據上論結，本件上訴人之上訴為有理由，被上訴人附帶上訴
    為無理由，依民事訴訟法第450條、第449條第1項、第78條
    ，判決如主文。
中　　華　　民　　國　　109 　年　　4 　　月　　22　　日
                  民事第十四庭
                        審判長法  官  蔡和憲 
                              法  官  藍家偉
                              法  官  蕭清清
正本係照原本作成。
如不服本判決，應於收受送達後20日內向本院提出上訴書狀，其
未表明上訴理由者，應於提出上訴後20日內向本院補提理由書狀
（均須按他造當事人之人數附繕本）上訴時應提出委任律師或具
有律師資格之人之委任狀；委任有律師資格者，另應附具律師資
格證書及釋明委任人與受任人有民事訴訟法第466 條之1第1項但
書或第2項（詳附註）所定關係之釋明文書影本。如委任律師提
起上訴者，應一併繳納上訴審裁判費。
中　　華　　民　　國　　109 　年　　4 　　月　　23　　日
　　　　　　　　　　    　　　書記官  強梅芳
附註：
民事訴訟法第466條之1（第1項、第2項）：
對於第二審判決上訴，上訴人應委任律師為訴訟代理人。但上訴
人或其法定代理人具有律師資格者，不在此限。
上訴人之配偶、三親等內之血親、二親等內之姻親，或上訴人為
法人、中央或地方機關時，其所屬專任人員具有律師資格並經法
院認為適當者，亦得為第三審訴訟代理人。